

Contato

Cidade: Pelotas - RS celular: (53) 98484-9754 Email: lucasilveiramendes@gmail.com

Social

<u>Linkedin</u> <u>Portfólio</u> <u>Github</u>

Conhecimentos

HTML, CSS, JavaScript (ES6+), AWS, Docker, Typescript, Git, GitHub, React, (Context API e Redux), Consumo de APISRestful, Criação de CRUD, Metodologias BEM e SOLID, Metodologias ágeis(Scrum | Kanban) (Jira e Trello), GIT, NodeJS, VITE, ExpressJS, PostgreSQL, MYSQL, Python, Django, testes(Jest), Estilização (Styled Components, Framer Motion, Material UI, Chakra UI, Figma).

Conhecimentos Básicos

IA (Machine learning) e ambiente linux

Lucas Mendes

DESENVOLVEDOR FULL-STACK

Síntese de Qualificações

Desenvolvedor Full Stack com 2 anos de experiência em criação e manutenção de aplicações web escaláveis, utilizando tecnologias como JavaScript (ES6+), React, Node.js, TypeScript, Python, HTML/CSS, e bancos de dados relacionais (PostgreSQL, MySQL) e não relacionais (MongoDB). Habilidade comprovada em todo o ciclo de desenvolvimento de software, desde a arquitetura até a implantação e testes com Jest e Pytest. Experiência em trabalhar em ambientes ágeis com SCRUM e KANBAN, com ênfase na colaboração entre equipes multidisciplinares e na entrega contínua de valor ao cliente. Forte capacidade de resolver problemas complexos, otimizar o desempenho de sistemas e garantir a segurança, escalabilidade e alta disponibilidade das soluções desenvolvidas. Entusiasta de novas tecnologias como Docker, AWS, e CI/CD pipelines, com foco na melhoria contínua e na atualização profissional.

Formação Acadêmica

- Desenvolvimento Web Full Stack, Tecnologia da informação -Kenize Academy Brasil - mar/2022 a mar/2023
- Analise e desenvolvimento de sistemas SENAC 07/2023 Em andamento

Experiência Profissional

Gerente de Implantação | I2C Tecnologia (03/2023 - Atual)

- **Gestão de projetos** e **liderança de equipes** na implantação de software, assegurando entregas dentro dos prazos e alocação eficiente de recursos.
- Comunicação eficaz com clientes e stakeholders, garantindo o alinhamento de expectativas e a solução ágil de problemas.
- Condução de treinamentos técnicos e suporte, promovendo a adoção completa das soluções implantadas.
- Manutenção de bancos de dados e otimização de ambientes de software, garantindo desempenho e segurança.
- Aplicação de metodologias ágeis (SCRUM, KANBAN) para organização de tarefas e acompanhamento do progresso.

Desenvolvedor Full Stack | ToDev (06/2023 - 04/2024)

- Backend: Desenvolvi APIs escaláveis com Node.js, otimizando processamento de dados e gerenciei bancos de dados com AWS, garantindo segurança e escalabilidade. Implantei soluções no Vercel, assegurando alta performance.
- Frontend: Realizei ajustes e debugging em aplicações React.js, aprimorando usabilidade e UX/UI. Integrei APIs usando Axios e gerenciei formulários com React Hook Form.
- Liderança Técnica: Atuei como Tech Lead, coordenando a equipe com SCRUM e KANBAN, e utilizei Figma e drawsql para planejamento e prototipagem.

Monitor de Ensino | Kenzie Academy Brasil (05/2022 - 03/2023)

- Correção de buqs;
- Revisão de atividades relacionadas ao Javascript, HTML, CSS e lógica de programação;
- Assistência no canal de dúvidas sobre programação Front-end e Back-end;
- Relatórios sobre o desempenho técnico dos alunos;
- Aplicação de testes técnicos.

Principais Projetos

KTECHMALL

Aplicação baseada no mecanismo de back-end base para a estruturação de um E-commerce, focado em compras e vendas de produtos relacionados à informática e tecnologias.

Tecnologias utilizadas no projeto: NodeJS | ExpressJS | typeORM | TypeScript | Docker | Jest | uuid | ts-node-dev | supertest | pg | express-async-errors

• Link para o repositório

KENZIE LIVRE

Desenvolvimento com React.js, utilizando hooks, Context API, e React Router, o projeto Kenzie Livre foi inspirado em um Marketplace onde se é possível reunir várias lojas em um só lugar em que essas lojas podem cadastrar seus produtos para venda e o cliente que se interessar pode realizar a compra deste em uma ou mais lojas.

Tecnologias utilizadas no projeto: ReactJS | TypeScript | Context API | jsonserver | Material UI | hot-toast | styled-components.

- Link para o site
- <u>Link para o repositório</u>

E-SHOPPING

Nesse projeto realizado em equipe foi desenvolvido uma aplicação backend voltada para a estruturação de uma api de marketplace, com o objetivo de facilitar o usuário a cadastrar sua empresa de uma maneira simples e dinâmica no site da sua empresa, com o auxílio de regras de negócios que deixam a aplicação mais segura e eficaz. A aplicação contou com a utilização de bibliotecas como a do mercadopago e gerencianet para o desenvolvimento da funcionalidade de pagamento.

Tecnologias utilizadas no projeto: Python | Django | drf-spectacular | djangorestframework-simplejwt | django-softdelete | gerencianet | ipdb | mercadopago | PyJWT | PyQRCode | pytest-django | qrcode | simplejson | sqlparse | urllib3.

• Link para o repositório

KENZIE HUB

Aplicação para cadastro e gerenciamento de tecnologias de desenvolvedores, com validações completas nas páginas de login e cadastro. Usuários podem adicionar, modificar e excluir suas tecnologias. Tecnologias utilizadas no projeto: Axios | Framer Motion | React icons | Hook Form | Hookforn Resolvers | React Router dom | Styled Components | Toastify | Yup | TypeScript.

- Link para o site
- Link para o repositório